臺灣臺中地方法院刑事判決　　　　　　　　　　　　　九十年度易字第三四三一號
　　公　訴　人　臺灣臺中地方法院檢察署檢察官
　　被　　　告　丁○○
　　　　　　　　戊○○
　　右　一　人　甲○○
　　輔　佐　人
右列被告等因傷害案件，經檢察官提起公訴（九十年度偵字第一五九二五號），本院
判決如左：
    主  文
丁○○、戊○○傷害人之身體，各處拘役參拾日，如易科罰金，均以參佰元折算壹日。
    事  實
一、丁○○於民國九十年七月十日十七時三十五分許，與丙○○一同至戊○○位於臺
    中縣大肚鄉○○路○段六九巷一五號住處，欲向戊○○之婆婆吳劉恩惠催討債務
，而與戊○○發生口角爭執，丁○○與戊○○即分別基於普通傷害之犯意，由戊○○抓住丁○○上衣後，往後倒坐在沙發上，再腳踢丁○○胸部，丁○○即徒手
    毆打戊○○之胸部及腿部等處，嗣陳澤青欲離開，行至上址門外時，戊○○再持
    拉鐵門之鐵勾（未扣案）毆打丁○○之肩膀等處，致丁○○受有左肘擦傷（8*0.
    1公分）、右上臂擦傷（12*0.1公分）、左肩挫傷、左胸擦傷（0.2*3公分）等傷
    害；戊○○亦因而受有胸壁挫傷、背部挫傷、右足挫傷及擦傷等傷害。
二、案經丁○○及戊○○分別訴由臺中縣警察局烏日分局報告臺灣臺中地方法院檢察
    署檢察官偵查起訴。
    理  由
一、訊據被告丁○○固直承有於右揭時地與被告戊○○發生口角爭執，惟與被告戊○○二人均矢口否認有何傷害犯行，被告丁○○辯稱：並未毆打被告戊○○，伊只
    有在搶下被告戊○○所持之鐵勾時，有抓住被告戊○○之手腕，另在被告戊○○
    要抓證人丙○○頭髮時，有抓住被告戊○○之肩頭云云；被告戊○○則以：是被
    告丁○○將伊壓在沙發上，捶伊胸部及及腿部，伊即雙手抱住頭部，並未毆打被
    告丁○○，亦並未持鐵勾打被告丁○○云云置辯，經查：
  （一）右揭犯罪事實，業據被告丁○○及戊○○分別於警訊、偵查及本院調查、審
        理時，均指訴遭對方毆打等情明確，復經在場目睹本件事發經過之證人丙○○於警訊及本院調查時均到場證述：當日與被告丁○○一同到被告戊○○家
        中找被告戊○○之婆婆，被告戊○○要趕被告丁○○出去，並用手抓住被告
        丁○○之衣服，坐在沙發上，後來被告丁○○將被告鄭小清推開，被告戊○○就跑過來要抓我頭髮，被告丁○○就將被告戊○○推開，戊○○因而跌倒
        在地，並持拉鐵門之鐵勾要打被告丁○○等語；證人乙○○於警訊時陳稱：
        被告丁○○與戊○○先大聲吵鬧，後即在屋內空手互相鬥毆，接著被告二人
        到了門外，被告戊○○即拿拉鐵門之鐵勾要打丁○○等情甚詳；而被告丁○○及戊○○分別受有如事實欄所載傷勢等情，亦有沙鹿童綜合醫院（被告丁○○之部分）及澄清綜合醫院（被告戊○○之部分）之診斷證明書各一紙附
        卷可憑（見偵卷第二十七、二十八頁）。
  （二）證人丙○○雖證稱未見到被告丁○○有毆打被告戊○○云云，惟其亦證述：
        有見到被告丁○○與被告戊○○在拉拉扯扯等情，核與被告丁○○於警訊、
        偵查及本院調查時均供承：在事發過程中有推被告戊○○、抓住被告戊○○
        之手腕、肩頭等處，被告戊○○可能是在與伊拉扯時受傷等語相符，足證被
        告丁○○於右揭時地確實與被告戊○○有發生肢體衝突無疑。再佐以上開澄
        清綜合醫院診斷書所示被告戊○○受傷之部位分據胸部、背部及右足等處，
        苟非被告丁○○故意毆打，被告戊○○之傷勢豈可能分據在各處，因此被告
        丁○○前開所辯，核係事後卸責之詞，不足採信。
  （三）被告丁○○於與被告發生肢體衝突過程中，其所穿著之上衣，為被告戊○○
        撕裂等情，業據被告丁○○指訴在卷，並於本院調查時提出遭被告戊○○撕
        裂之上衣供本院當場勘驗。經本院勘驗結果，該上衣確實自兩側肩膀處撕裂
        無誤；證人丙○○復當場證述：被告丁○○提出之上衣，即為其當日到被告
        戊○○家中時所穿著之上衣，該上衣撕裂之狀況與其當日自被告戊○○家中
        離開時上衣破裂情形相同等語無訛，足證被告丁○○因本件爭執致其所著上
        衣撕毀等情，已堪認定。再參以證人丙○○證稱：被告戊○○有抓住被告丁○○之衣服，坐在沙發上等語，則被告丁○○當日所著上衣，應係因戊○○
    與丁○○在沙發上拉扯時所撕裂無誤。而被告戊○○於事發當時，確實手持
        鐵勾等情，業據證人丙○○及乙○○證述在卷，已如前述，核與被告丁○○
        之指訴相符。是以，被告戊○○辯稱：被告丁○○將伊壓在沙發上毆打，伊
        即雙手抱住頭部，亦未持鐵勾等情，顯非實在。被告丁○○此部分之指訴，
        應堪採信。
  （四）綜上所述，被告丁○○及戊○○所辯，均係臨訟圖卸之詞，委無可採。本件
        事證明確，被告丁○○及戊○○犯行均堪認定，應分別予以依法論科。
二、核被告丁○○及戊○○所為，均係犯刑法第二百七十七條第一項之傷害罪。爰審
    酌被告丁○○及戊○○犯罪之動機、被告戊○○係持鐵勾、被告丁○○係徒手互
    毆所可能造成傷害之程度，被告丁○○及戊○○所傷害之程度均非重大，及被告
    丁○○及戊○○事後均缺乏認錯悔過具體表現，犯後態度不佳等一切情狀，分別
    量處如主文所示之刑，並均諭知易科罰金之折算標準。
三、至被告戊○○毆打被告丁○○所持之鐵勾，查無積極證據足資證明該等物品為被
    告戊○○所有，且該等物品並未扣案，復無其它積極證據足以證明尚屬存在，爰
    不另為沒收之宣告，附此敘明。
據上論斷，應依刑事訴訟法第二百九十九條第一項前段，刑法第二百七十七條第一項
、刑法第四十一條第一項前段，罰金罰鍰提高標準條例第一條前段、第二項，判決如
主文。
中      華      民      國    九十一    年      一      月      八      日
                              臺灣臺中地方法院刑事第七庭
                               審判長法  官  夏  一  
                                     法  官  吳  美  蒼
                                     法  官  郭  妙  俐
右正本證明與原本無異
如不服本判決應於送達後十日內向本院提出上訴狀
                                     書記官
中      華      民      國    九十一    年      一      月     十一     日
附錄本案論罪科刑法條全文
刑法第二百七十七條
傷害人之身體或健康者，處三年以下有期徒刑、拘役或一千元以下罰金。
犯前項之罪因而致人於死者，處無期徒刑或七年以上有期徒刑；致重傷者
，處三年以上十年以下有期徒刑。
